【裁判字號】    99,交聲,2385
【裁判日期】    990617
【裁判案由】    聲明異議
【裁判全文】
臺灣臺中地方法院交通事件裁定        99年度交聲字第2385號
原處分機關  交通部公路總局臺中區監理所
異  議  人
即受處分人  平順小客車租賃有限公司
代  表  人  甲○○
上列受處分人因違反道路交通管理處罰條例案件，對於交通部公
路總局臺中區監理所於民國99年5月24日所為之處分（中監違字
第裁60-G0H09438J號裁決書），聲明異議，本院裁定如下：
    主    文
異議駁回。
    理    由
一、原處分機關略以：異議人即受處分人平順小客車租賃有限公
    司所有車牌號碼6152-VV號租賃小客車，於民國99年4月3日4
    時47分許，在臺中市○○○路930號前處，因「一限速50公
    里，經檢定合格儀器測照，時速120公里，超速70公里（60
    以上未滿80），二駕駛人行車速度超過規定之最高時速60公
    里以上（處車主）（吊扣牌照3個月）」之違規，為臺中市
    警察局交通隊依違反道路交通管理處罰條例第43條第1項第2
    款及第43條第4項逕行舉發。異議人於期限內將有關罰鍰部
    分辦理轉歸責予駕駛人，仍不服本所吊扣汽車牌照處分，本
    所遂於99年5月24日依違規事實以中監違字第裁60-G0H09438
    J號裁決書裁處吊扣汽車牌照3個月，逾期則依裁決書處罰主
    文規定裁處等語。
二、聲明異議意旨略以：異議人於民國99年3月30日19時50分起
    ，將該車出租予陳俊杰使用，而陳俊杰上開違規行為，需處
    罰汽車所有人並吊扣其牌照3個月，若每次發生違規事件均
    由合法之小客車租賃業者承擔，已嚴重剝奪立案合法小客車
    租賃業者之權利，況且本租賃公司有貸款，不能營運，汽車
    貸款就繳不出，影響公司正常營運，將違規單歸責於承租人
    （駕駛人），理當處罰吊扣其駕駛人的汽車駕照方才合理，
    以符合公平正義。
三、按汽車駕駛人，駕駛汽車有行車速度，超過規定之最高時速
    60公里以上者，處新臺幣6,000元以上24,000元以下罰緩，
    並當場禁止其駕駛，並吊扣該汽車牌照3個月，道路交通管
    理處罰條例第43條第1項第2款、第4項定有明文。
四、經查：
（一）異議人所有車牌號碼6152-VV號租賃小客車，於99年4月3
      日4時47分許，在臺中市○○○路930號前處，因「限速50
      公里，經檢定合格儀器測照，時速120公里，超速70公里
      」及「駕駛人行車速度超過規定之最高時速60公里以上」
      之違規，為臺中市警察局交通隊依違反道路交通管理處罰
      條例第43條第1項第2款及第43條第4項逕行舉發等情，此
      有臺中市警察局中市警交字第G0H094389號違反道路交通
      管理事件通知單附卷可憑，復為異議人所不爭執，其違規
      之事實堪以認定。
（二）異議人雖以上開情詞置辯，惟駕駛人確實有行車速度超過
      規定之最高時速60公里以上未滿80公里之違規事實，此有
      原舉發機關所附該車車速120公里，限速50公里採證照片
      1紙在卷足佐；又就本案所違反法條，除應繳納違規罰鍰
      外，並應執行吊扣車輛牌照處分，法已明文，其立法意旨
      係為督促汽車所有人善盡其保管車輛之責，以遏止其汽車
      有重大違規之使用，是以車輛所有人將車出借，具有連帶
      責任，申訴理由與法未合。
（三）綜上所述，原處分機關據以援引上開規定，裁處異議人吊
      扣該車輛牌照3個月，逾期則依裁決書處罰主文規定裁處
      ，並無不當，其異議為無理由，應予駁回。
五、據上論斷，應依道路交通管理處罰條例第87條第2項、道路
    交通案件處理辦法第19條，裁定如主文。
中    華    民    國    99    年    6     月    17    日
                  交通法庭    法  官  巫淑芳
上正本證明與原本無異。
如不服本裁定，應於送達後5日內，向本院提出抗告狀。
                              書記官  巫偉凱
中    華    民    國    99    年    6     月    17    日

司法院資訊處製作；財團法人民間司法改革基金會備份。
